ACORDAO-COMPLETO-2350262

ACÓRDÃO DE RELAÇÃO

ACÓRDÃO DE RELAÇÃO 2317/2019 ATA 9/2019 - SEGUNDA CÂMARA

Acórdão 2317/2019-TCU-Segunda Câmara
VISTOS, relacionados e discutidos estes autos de concessões de Pensões Civis em favor de beneficiários de ex-servidores do Ministério das Comunicações (extinto) , cujos atos foram encaminhados a este Tribunal, por intermédio do sistema Sisac, para apreciação, conforme a sistemática definida nos arts. 2º, caput e inciso III, e 4º, caput, da Instrução Normativa - TCU 78/2018.
Considerando que no cruzamento dos sistemas Sisac e Siape notou-se o falecimento dos interessados, cujos efeitos dos atos cessaram cessado antes de sua apreciação.
Considerando o parecer do Ministério Público junto a este Tribunal;
ACORDAM os Ministros do Tribunal de Contas da União, diante das razões expostas pelo Relator, e com fulcro no artigo 71, inciso III, da Constituição Federal de 1.988; c/c nos arts. 1º, inciso V, e 39, inciso II, ambos da Lei 8.443, de 16 de julho de 1992, c/c os  1º,  inciso VIII; 17, inciso III; 143, inciso II e 259, inciso II, do Regimento Interno/TCU, em:
Considerar prejudicada a apreciação de mérito dos atos a seguir discriminados, por perda de objeto, tendo em vista o falecimento dos beneficiários, conforme dispõe o art. 7º da Resolução TCU nº 206/2007, alterada pela Resolução 237/2010.
1. Processo TC-Processo 003.966/2019-4 (PENSÃO CIVIL) 
	1.1. Interessados: Agostinho Assunção Bezerra (XXX.228.852-XX) ; Anna Thereza Silva Rodrigues (XXX.911.067-XX) ; Cirene da Silva Vieira (XXX.090.597-XX) ; Denise Santos Veiga (XXX.538.599-XX) ; Irene Cardoso Evora (XXX.008.407-XX) ; Izabel Rosendo do Nascimento (XXX.023.994-XX) ; Lea Luiz do Rosario Garcez de Mendonca (XXX.898.607-XX) ; Lea Therezinha Maia Carneiro (XXX.387.297-XX) ; Lucia Maria de Castro Lima (XXX.918.007-XX) ; Maria Coimbra Ribeiro (XXX.160.881-XX) ; Maria Franklin da Silva Barbosa (XXX.504.743-XX) ; Maria Maisa da Silva Barbosa (XXX.519.643-XX) ; Maria Olimpia de Barros (XXX.691.884-XX) ; Maria Pinto de Matos (XXX.757.911-XX) ; Maria Raimunda Amaro (XXX.233.016-XX) ; Maria da Glória Carneiro Ribeiro (XXX.906.875-XX) ; Maria de Lourdes Patricio Vieira (XXX.782.217-XX) ; Mirena dos Santos Silva (XXX.238.897-XX) ; Nair Souza Vieira (XXX.513.477-XX) ; Vera Lucia Correa Magalhaes (XXX.384.706-XX) ; Wilma Guimarães de Freitas (XXX.921.307-XX) 
	1.2. Órgão/Entidade: Ministério das Comunicações (extinto) 
	1.3. Relator: Ministro Raimundo Carreiro
	1.4. Representante do Ministério Público: Procurador Júlio Marcelo de Oliveira
	1.5. Unidade Técnica: Secretaria de Fiscalização de Pessoal (SEFIP) .
	1.6. Representação legal: não há.
	1.7. Determinações/Recomendações/Orientações: não há.

Segunda Câmara

Ministério das Comunicações (extinto)

Agostinho Assunção Bezerra (XXX.228.852-XX); Anna Thereza Silva Rodrigues (XXX.911.067-XX); Cirene da Silva Vieira (XXX.090.597-XX); Denise Santos Veiga (XXX.538.599-XX); Irene Cardoso Evora (XXX.008.407-XX); Izabel Rosendo do Nascimento (XXX.023.994-XX); Lea Luiz do Rosario Garcez de Mendonca (XXX.898.607-XX); Lea Therezinha Maia Carneiro (XXX.387.297-XX); Lucia Maria de Castro Lima (XXX.918.007-XX); Maria Coimbra Ribeiro (XXX.160.881-XX); Maria Franklin da Silva Barbosa (XXX.504.743-XX); Maria Maisa da Silva Barbosa (XXX.519.643-XX); Maria Olimpia de Barros (XXX.691.884-XX); Maria Pinto de Matos (XXX.757.911-XX); Maria Raimunda Amaro (XXX.233.016-XX); Maria da Glória Carneiro Ribeiro (XXX.906.875-XX); Maria de Lourdes Patricio Vieira (XXX.782.217-XX); Mirena dos Santos Silva (XXX.238.897-XX); Nair Souza Vieira (XXX.513.477-XX); Vera Lucia Correa Magalhaes (XXX.384.706-XX); Wilma Guimarães de Freitas (XXX.921.307-XX)

RAIMUNDO CARREIRO

não há.

Procurador Júlio Marcelo de Oliveira

PENSÃO CIVIL (PCIV)

Secretaria de Fiscalização de Pessoal (SEFIP).